臺灣新竹地方法院刑事判決　　　　　　　　95年度訴字第37號
　　公　訴　人　臺灣新竹地方法院檢察署檢察官
　　被　　　告　甲○○
　　　　　　　　　　　　　巷2.
　　選任辯護人　洪大明律師
　　被　　　告　丁○○
　　　　　　　　　　　　（現因另案在臺灣新竹監獄執行中）
　　選任辯護人　法律扶助基金會張堂歆律師
上列被告因違反槍砲彈藥刀械管制條例案件，經檢察官提起公訴
（94年度偵字第4374、6010號），及移送併案審理（94年度偵字
第3651號），本院判決如下：
    主  文
甲○○連續未經許可，持有可發射子彈具有殺傷力之改造手槍，
處有期徒刑肆年，併科罰金新臺幣壹拾伍萬元，如易服勞役，以
新臺幣壹仟元折算壹日。扣案如附表一編號1、3及附表二編號1
所示之物，均沒收。
丁○○未經許可，持有可發射子彈具有殺傷力之改造手槍，處有
期徒刑年貳月，併科罰金新臺幣壹拾萬元，如易服勞役，以新
臺幣壹仟元折算壹日，扣案如附表一編號1、3所示之物沒收。又
未經許可，寄藏可發射子彈具有殺傷力之改造手槍，處有期徒刑
年貳月，併科罰金新臺幣壹拾萬元，如易服勞役，以新臺幣壹
仟元折算壹日，扣案如附表二編號1所示之物沒收。應執行有期
徒刑肆年陸月，併科罰金新臺幣壹拾伍萬元，如易服勞役，以新
臺幣壹仟元折算壹日。扣案如附表一編號1、3及附表二編號1所
示之物，均沒收。
    事  實
一、甲○○、丁○○明知可發射子彈具有殺傷力之改造手槍、具
    有殺傷力子彈及彈藥主要組成零件均為槍砲彈藥刀械管制條
    例所管制之物品，未經許可不得持有、寄藏，仍為下列行為
    ：
（一）甲○○於民國93年間某日，在不詳地點以不詳方式取得內
      有附表一編號1至4所示之仿WALTHER廠PPK/S型半自動手槍
      製造之玩具手槍換裝土造金屬槍管而成之具有殺傷力改造
      手槍1枝（槍枝管制編號：0000000000、顏色為黑色）；
      具有殺傷力改造子彈1顆；含有雙基發射火藥及煙火類火
      藥之彈藥主要組成零件之信號彈6顆；及不具殺傷力之子
      彈6顆之黃色雙肩背包1個（黃色雙肩背包未具扣案），竟
      基於概括犯意，未經許可而持有黃色雙肩背包內之附表一
      編號1至3所示之上開具有殺傷力改造手槍1枝、具有殺傷
      力改造子彈1顆、內含彈藥主要組成零件之信號彈6顆，並
      放置在新竹縣竹北市聯興里某廢棄房子外之草叢隱密處。
（二）甲○○於93年12月某日，知悉丁○○喜好把玩槍、彈，意
      欲交付所持有之附表一編號1至3所示改造手槍、改造子彈
      及內含彈藥主要組成零件之信號彈予丁○○，以謀求2人
      間之友好關係，遂帶同丁○○駕車前往上開草叢路邊，由
      甲○○進入草叢內放置處，取出內含附表一編號1至4所示
      之具有殺傷力改造手槍1枝、具有殺傷力改造子彈1顆、內
      含彈藥主要組成零件之信號彈6顆及不具殺傷力之子彈6
      顆之黃色雙肩背包，並交予丁○○收執，丁○○旋即未經
      許可而持有附表一編號1至3所示改造手槍1枝、改造子彈1
      顆及內含彈藥主要組成零件之信號彈6顆，並放置在新竹
      縣竹北市溝貝12號住處內。嗣為警於94年6月29日下午4時
      30分許，在新竹縣竹北市聯興里溝貝12號查扣附表一編號
      1至4所示之物，並循線在喬蓮旅社查獲丁○○。
（三）甲○○承前犯意，復於94年3月間某日，在新竹縣新豐鄉
      新庄子某夜市，向姓名、年籍不詳之成年男子，以超過新
      臺幣（下同）2萬元之價格，購買該男子所兜售之附表二
      編號1、2所示之仿BERETTA廠M9型半自動手槍製造之玩具
      手槍換裝土造金屬槍管及土造金屬槍機改造而成之具有殺
      傷力改造手槍1枝（槍枝管制編號：0000000000、顏色為
      銀色）及具殺傷力之土造子彈1顆，其未經許可而持有之
      。
（四）甲○○於94年4月間某日，在新竹縣某處，將附表二編號
      1、2所示之改造手槍1枝、土造子彈1顆交予丁○○保管，
      丁○○未經許可而將附表二編號1、2所示之具有殺傷力改
      造手槍、具有殺傷力子彈寄藏在新竹縣竹北市○○里○○○路旁農田堆肥處下方。嗣為警查獲甲○○涉犯竊盜案件
      ，另知悉甲○○所持有之上開槍彈交付予丁○○保管中，
      復借提丁○○，而於94年7月6日下午3時30分許，在新竹
      縣竹北市○○里○○○路旁農田堆肥處下方，起獲附表二
      所示之物。
二、經保安警察第二總隊第三大隊第四中隊報請臺灣新竹地方法
    院檢察署檢察官偵查起訴。
    理  由
一、證據
（一）訊據被告丁○○就其於事實一（二）所載時地未經許可持
      有附表一編號1至3所示之改造手槍1枝、改造子彈1顆及內
      含彈藥主要組成零件之信號彈6顆；暨其於事實一（四）
      所載時地未經許可寄藏附表二編號1、2所示之改造手槍1
      枝、土造子彈1顆，嗣為警查扣附表一、附表二所示槍彈
      等情，於本院審理中供承不諱（見95年7月17日審判筆錄
      ）。
（二）訊據被告甲○○固坦承交付黃色雙肩背包予被告丁○○、
      持有銀色手槍等事實，惟矢口否認未經許可持有附表一編
      號1至3所示之改造手槍1枝、改造子彈1顆及內含彈藥主要
      組成零件之信號彈6顆犯行，亦否認未經許可持有附表二
      編號1、2所示槍彈，辯稱：(1)交付黃色雙肩背包予被告丁○○時，不知該背包內有槍彈，直到被告丁○○返家打開
      背包，才知悉內含具有殺傷力之槍彈；(2)伊在夜市以數千
      元向年籍不詳男子購入所兜售之銀色手槍時，槍管並未貫
      通，應不具殺傷力，欲將未貫通槍管之銀色手槍丟棄，而
      帶至被告丁○○車內，被告丁○○擅自取走該手槍而不願
      返還，不知何人貫通槍管而成具有殺傷力槍枝云云。經查
      ：
  １、被告甲○○知悉黃色雙肩背包內有槍彈而持有之，嗣帶同
      被告曾金前往草叢處取出黃色雙肩背包等事實，有下列證
      據：
      (1)業據證人即被告丁○○於本院交互詰問中證述：附表一
        編號1所示之槍枝，是甲○○交給我的。93年12月，甲○○到我家，告訴我在我家附近有發現1個包包裡面有
        槍彈，他帶我，我開車載著他及證人己○○、證人丙○○到竹北聯興里靠近證人己○○家附近的1個廢棄的房
        子外面的雜草叢，甲○○去雜草叢提1個袋子拿到車上
        給我，我載他們去買完東西之後回我家。因為那時候甲○○想來我家住，所以他拿這個包包來投靠我，他跟我
        講那個地方有1個袋子時，他有說袋子內是槍彈，要帶
        我去拿。那時候他過來投靠我，他帶過來送我，連袋子
        整袋送給我等語（見本院卷第77至82頁）。
      (2)另證人己○○於本院交互詰問中證稱：我記得黃紅色包
        包是甲○○拿去1個荒廢很久屋子旁邊草叢裡面放。後
        來我跟甲○○、丁○○有開車去甲○○放黃紅色包包草
        叢，甲○○拿出來，之後我就不知道他拿到何處。不知
        道最後是何人拿走黃紅色包包。我看到甲○○將黃紅色
        包包拿去草叢放，距離他去拿出來只有幾天而已等語（
        見本院卷第134、135頁）。
      (3)本院互核上開2位證人之證詞大致相符，且證人即被告
        丁○○為上開證述內容，足以陷己涉犯槍彈藥刀械管制
        條例規定之未經許可持有上開槍、彈、彈藥主要組成零
        件罪責，殊難認被告丁○○會以此不利己之方式誣陷被
        告甲○○，是認上開2位證人之證詞，應足採信。參以
        被告甲○○供承交付黃色雙肩背包予被告丁○○，及因
        知悉被告丁○○喜歡玩槍，始將黃色雙肩背包交予被告
        丁○○等語（見本院卷第196頁），可知被告甲○○在
        交付黃色雙肩背包予被告丁○○之前，即已知悉該黃色
        雙肩背包內，放有被告丁○○所喜歡把玩之槍彈，應堪
        認定。
  ２、被告甲○○將附表二編號1、2所示槍彈交付被告丁○○保
      管之事實，有下列證據：
      (1)業據證人即被告丁○○於本院交互詰問中證稱：附表二
        編號1所示之改造手槍，是甲○○交給我的。於94年3月
        中旬，我知道甲○○有1把大型92槍，我詢問他這把槍
        目前在何處，他隔天就把槍枝、子彈1顆拿給我，在我
        朋友乙○○竹北新社家交給我的。他說先暫時放在我那
        裡保管，我有問甲○○這把槍如何來？他說向別人買的
        ，但沒有說在何地買的、多少錢買的。拿到手槍時我有
        看槍管，已經貫通。隔天我直接拿到泰和里起獲地點去
        放，我幫甲○○藏起來、放起來等語（見本院卷第82
        至85頁）。
      (2)又證人己○○於本院交互詰問中證稱：看過附表二編號
        1所示之銀色手槍，是在丁○○家看到，時間忘記了，
        當時甲○○、丁○○2個人拿來拿去。他們在丁○○住
        處外面小倉庫工具間內，我當時人在外面，我看進去看
        到他們2個人講事情，槍拿來拿去。甲○○說他叔叔說
        那把槍不可以打，要退錢，甲○○說要將槍弄到好。（
        問：妳有無聽過甲○○講他叔叔買這把槍花多少錢？）
        之前有聽他講過，但現在忘記了，好像有超過2萬元。
        是甲○○幫忙他叔叔買的，因為他叔叔行動不方便，無
        法自己走路，我只知道他幫忙他叔叔買1把槍。（問：
        妳看甲○○跟丁○○在工具間裡面把槍拿來拿去，他們
        有無說要改造這把槍？）不是，應該是研究等語（見本
        院卷第126、127、132至134頁）。
      (3)本院互核上開2位證人之證詞大致相符，且證人即被告
        丁○○為上開證述內容，足以陷己涉犯槍彈藥刀械管制
        條例規定之未經許可寄藏上開槍、彈罪責，殊難認被告
        丁○○會以此不利己之方式誣陷被告甲○○。又被告甲○○於本院審理中供承：在新豐新庄子的夜市買受銀色
        手槍等情，參以被告丁○○於本院供承：拿到銀色手槍
        時，槍管已經貫通等語（見本院卷第197頁），堪以認
        定被告甲○○將附表二編號1、2所示槍彈交付被告丁○○保管之事實。至被告甲○○辯稱：被告丁○○在車上
        拿走附表二編號1、2所示槍彈時，丙○○、己○○同車
        見聞云云，已據證人丙○○於本院證稱：無印象等語（
        見本院卷第99頁），證人己○○於本院證述：沒看過等
        語（見本院卷第126、133頁），是被告甲○○空言所辯
        ，無足採信。
（三）另有附表一、附表二所載之槍彈扣案為證，且將附表一編
      號1至3、附表二編號1、2所示扣案物送請內政部警政署刑
      事警察局（下稱刑事警察局）鑑驗結果為：
  １、為警於94年6月29日查扣之改造手槍1枝（槍枝管制編號：
      0000000000）、子彈1顆，經送請刑事警察局鑑驗結果：
      (1)手槍1枝，認係由仿WALTHER廠PPK/S型半自動手槍製造
      之玩具手槍換裝土造金屬槍管而成之改造手槍，機械性能
      良好，可擊發適用子彈使用，認具殺傷力；(2)子彈1顆，
      認係由玩具金屬彈殼加裝直徑8.7MM金屬彈頭組合而成之
      改造子彈，經實際試射，可擊發，認具殺傷力等情，有該
      局於94年7月6日出具之刑鑑字第0940101383號槍彈鑑驗書
      1份附卷可憑（見偵字第4374號偵查卷第14至17頁）。
  ２、為警於94年6月29日查扣之信號彈6顆，經送請刑事警察局
      鑑驗結果：均以小型信號彈金屬彈殼為容器，經檢視、拆
      解後，均內含火藥，各採樣鑑驗，均係黑色片狀顆粒混橘
      褐色之煙火類火藥及雙基發射火藥，均屬射出式具殺傷力
      之信號槍子彈等情，有該局於94年9月8日出具之刑偵五字
      第0940136883號鑑驗通知書、94年8月25日出具之刑鑑字
      第0940114052號鑑定書各1份在卷可參（見偵字第3651 號
      偵查卷第134、135頁）。再經本院委請刑事警察局鑑驗上
      開信號彈6顆是否為槍砲彈藥彈藥刀械管制條例列管之彈
      藥，業據該局鑑驗、函覆稱：檢視送驗之6顆信號彈均為
      黑色片狀顆粒混雜黃色顆粒，外觀型態均為直徑1.5公分
      、長4.5公分，與德製NICO牌信號彈子彈相同，非原廠製
      品，並隨機抽取鑑驗內含物，檢出硝化甘油、硝化纖維、
      Dibuty phthalate、Diphenylamine、鋁粉、碳粉、硫磺
      、氯酸鹽、硝酸鹽等成分，認含雙基發射火藥及煙火類火
      藥，具有爆發性與破壞力，依據內政部86年11月24日臺（
      86）內警字第8670683號公告，屬炸彈或爆裂物之主要組
      成零件等情，亦有該局於95年11月15日出具之刑偵五字第
      0950170464號鑑驗通知書在卷可憑。
  ３、為警於94年7月6日查扣之改造手槍（槍枝管制編號：0000
      000000）1枝及土造子彈1顆，經送請刑事警察局鑑驗結果
      ：(1)手槍1枝，認係由仿BERETTA廠M9型半自動手槍製造之
      玩具手槍換裝土造金屬槍管及土造金屬槍機改造而成之改
      造手槍，雖欠缺保險鈕，但不影響其擊發功能，仍可供擊
      發適用子彈使用，認具殺傷力；(2)子彈1顆，認係具直徑
      8.0MM金屬彈頭之土造子彈，經實際試射，可擊發，認具
      殺傷力等情，有該局於94年7月15日出具之刑鑑字第09401
      04711號槍彈鑑驗書1份附卷可憑（見偵字第4374號偵查卷
      第18至20頁）。
（四）復有內政部警政署保安警察第二總隊扣押筆錄2份、查獲
      現場照片6幀（見偵字第4374號偵查卷第7至9、11至12、5
      3至55頁）及被告丁○○於95年4月19日當庭繪製之黃色雙
      肩背包圖樣1紙（見本院卷第105頁）在卷可佐，是認被告
      丁○○上開自白內容與事實相符，堪認為真實。
（五）綜上所述，本案事證已臻明確，被告甲○○未經許可持有
      槍、彈犯行（事實一（一）、（三））；被告丁○○未經
      許可持有槍、彈、彈藥之主要組成零件（事實一（二））
      、未許可寄藏槍、彈（事實一（四）等犯行，均堪予認定
      ，自應依法予以論罪科刑。
二、論罪科刑：
（一）被告甲○○為事實一（一）行為，係犯槍砲彈藥刀械管制
      條例第8條第4項之未經許可持有具有殺傷力之改造槍枝罪
      、同條例第12條第4項之未經許可持有子彈罪及同條例第
      13條第4項之未經許可持有彈藥之主要組成零件罪。被告
      甲○○為事實一（三）行為，係犯槍砲彈藥刀械管制條例
      第8條第4項之未經許可持有具有殺傷力之改造槍枝罪、同
      條例第12條第4項之未經許可持有子彈罪。
（二）被告丁○○為事實一（二）行為，係犯槍砲彈藥刀械管制
      條例第8條第4項之未經許可持有具有殺傷力之改造槍枝罪
      、同條例第12條第4項之未經許可持有子彈罪及同條例第
      13條第4項之未經許可持有彈藥之主要組成零件罪。被告
      丁○○為事實一（四）行為，係犯槍砲彈藥刀械管制條例
      第8條第4項之未經許可寄藏具有殺傷力之改造槍枝罪、同
      條例第12條第4項之未經許可寄藏子彈罪。雖被告丁○○
      受託代為保管附表二所示該槍彈後持有該槍彈，但「寄藏
      」之受人委託代為保管，其保管之本身所為之「持有」，
      既係「寄藏」之當然結果，法律上自宜僅就「寄藏」行為
      為包括之評價，不應另就「持有」予以論罪（最高法院74
      年台上字第3400號判例可資參照）。本案起訴書原記載被
      告丁○○就事實一（四）部分行為，係犯槍砲彈藥刀械管
      制條例第8條第4項之未經許可持有具有殺傷力之改造槍枝
      罪、同條例第12條第4項之未經許可持有子彈罪，容有未
      洽，業經公訴檢察官當庭更正，附此敘明。
（三）被告甲○○、丁○○以一行為，同時持有附表一編號1至3
      所示之槍、彈、彈藥主要組成零件；及被告甲○○以一行
      為，同時持有附表二編號1至2所示之槍、彈；暨被告丁○○以一行為，同時寄藏附表二編號1至2所示之槍、彈，均
      為想像競合犯，應就甲○○部分從較重之未經許可持有改
      造槍枝罪（事實一（一））、未經許可持有改造槍枝罪（
      事實一（三））處斷；就被告丁○○部分從較重之未經許
      可持有改造槍枝罪（事實一（二））、未經許可寄藏改造
      槍枝罪（事實一（四））處斷。雖被告2人行為後，刑法
      第55條之規定有修正，新修正刑法第55條規定：「一行為
      而觸犯數罪名者，從一重處斷，但不得科以較輕罪名所定
      最輕本刑以下之刑」，係法理之明文化，非屬法律有變更
      ，應無刑法第2條之適用，應依一般法律適用原則，適用
      裁判時即修正後刑法第55條規定（最高法院95年度第21次
      刑事庭會議決議參照），併此敘明。
（四）按被告甲○○行為後，刑法第56條連續犯之規定，業於94
      年1月7日修正公布刪除，並於95年7月1日生效施行，被告
      犯行因修正後新法已刪除連續犯之規定，此刪除雖非犯罪
      構成要件之變更，但顯已影響行為人刑罰之法律效果，自
      屬法律變更，依新法第2條第1項規定，比較舊法之連續犯
      、新法之數罪併罰結果，應適用較有利於被告之行為時舊
      法（參照最高法院95年第8次刑事庭會議決議）。被告甲○○先後2次未經許可持有改造槍枝行為，時間緊接、手
      法雷同，所犯之罪名及基本犯罪構成要件均相同，顯係基
      於概括犯意反覆為之，為連續犯，應依修正前刑法第56條
      之規定，論以連續未經許可持有改造槍枝罪，並加重其刑
      。
（五）被告2人未經許可持有附表一編號3所示之內含彈藥主要組
      成零件之信號彈6顆部分犯行，雖未據公訴人提起公訴，
      惟被告2人此部分行為，與經提起公訴之部分，具有想像
      競合犯之裁判上一罪關係，已如前述，本院自應併予審酌
      ，附此敘明。
（六）被告丁○○所犯未經許可持有改造槍枝罪（事實一（二）
      ）、未經許可寄藏改造槍枝罪（事實一（四）），犯意各
      別，行為互殊，且犯罪構成要件不同，應予分論併罰。起
      訴書原記載應論以被告丁○○連續未經許可持有具有殺傷
      力之改造槍枝罪，亦有未洽，業經公訴檢察官當庭更正，
      附此敘明。
（七）另起訴書原記載應論以被告丁○○、2人共同持有附表一
      、附表二所示之槍、彈云云，惟查：就附表二部分，被告
      丁○○係犯未經許可寄藏改造槍枝罪、被告甲○○係犯未
      經許可持有改造槍枝罪，已如前述，另就附表一部分，被
      告甲○○持有槍、彈、彈藥主要組成零件後，嗣全部交付
      、贈送予被告丁○○，改由被告丁○○持有之，顯無共同
      持有之事實，起訴意旨認應論以共同持有一節，應屬無據
      ，業經公訴檢察官當庭更正，併此敘明。
（八）爰審酌被告甲○○未經許可持有槍、彈；被告丁○○未經
      許可持有槍、彈、彈藥之主要組成零件及未許可寄藏槍、
      彈，所為對社會有潛在危險性，威脅社會秩序及人民之生
      命、身體安全，影響社會治安，犯罪所生危害不容輕忽，
      念其單純持有、寄藏槍彈等，並未犯下其他不法犯行，暨
      被告甲○○犯罪後否認犯行、被告丁○○犯罪後坦承犯行
      等一切情狀，被告甲○○量處如主文所示之刑，並就罰金
      刑部分諭知易服勞役折算標準；被告丁○○分別量處如主
      文所示之刑，定其應執行之刑，並均就罰金刑部分諭知易
      服勞役折算標準。
（九）按被告2人行為後，刑法第42條第2項前段之規定，業於9
      4年1月7日修正，並於95年7月1日生效施行，修正前刑法
      第42條第2項前段規定：「易服勞役以1元以上3元以下折
      算1日」，另參照行為時之罰金罰鍰提高標準條例第2條前
      段（現已刪除）規定，被告行為時之易服勞役折算標準，
      係以銀元3百元即新台幣9百元折算1日。而95年7月1日施
      行之刑法第42條第3項前段規定：「易服勞役以新台幣1千
      元、2千元或3千元折算1日」。茲比較修正前、後之易服
      勞役折算標準，係以修正後刑法第42條第3項前段規定，
      較有利於被告2人，爰依刑法第2條第1項但書規定，適用
      修正後之刑法第42條第3項規定，定其等易服勞役之折算
      標準。
（十）另按被告丁○○行為後，刑法第51條第5款之規定，業於
      94年1月7日修正，並於95年7月1日生效施行，修正前刑法
      第51條第5款規定：「數罪併罰，分別宣告其罪之刑，依
      左列各款定其應執行者：... 五、宣告多數有期徒刑者，
      於各刑中之最長期以上，各刑合併之刑期以下，定其刑期
      。但不得逾20年」，修正後刑法第51條第5款規定：「宣
      告多數有期徒刑者，於各刑中之最長期以上，各刑合併之
      刑期以下，定其刑期。但不得逾30年」，茲因被告丁○○
      所定應執行之有期徒刑上限並未逾20 年，比較結果，修
      正後刑法並非較有利於被告丁○○，依刑法第2條第1項前
      段之規定，仍應依修正前刑法第51 條第5款規定，就有期
      徒刑部分定其應執行之刑。又被告丁○○行為後，刑法第
      51條第7款之規定並未修正，法律既無變更，核無刑法第2
      條之適用，應依一般法律適用原則，適用裁判時即修正後
      刑法第51條第7款規定（最高法院95年度第21次刑事庭會
      議決議參照），就罰金刑部分定其應執行之刑，併此敘明
      。
三、沒收部分
（一）扣案如附表一編號1、附表二編號1所示之具有殺傷力改造
      手槍2枝（槍枝管制編號：0000000000、0000000000），
      均係違禁物，依現行即修正後刑法第38條第1項第1款之規
      定，併予宣告沒收。
（二）查扣之附表一編號3所示之信號彈6顆之內含雙基發射火藥
      及煙火類火藥之彈藥主要組成零件部分，均係違禁物，
      依現行即修正後刑法第38條第1項第1款之規定，併予宣告
      沒收。
（三）查扣之附表一編號2、附表二編號2所示之具有殺傷力之改
      造子彈、土造子彈各1顆，均經刑事警察局試射鑑驗而滅
      失，自不併予宣告沒收。
（四）查扣之附表一編號4之不具殺傷力改造子彈6顆，非屬違禁
      物，查無其他證據證明為被告2人所有、供犯罪所用之物
      ，亦不併予宣告沒收，附此敘明。
四、被告丁○○及辯護人辯護意旨認：(1)被告丁○○所犯本案未
    經許可，持有附表一編號1至3所示具有殺傷力改造手槍1枝
    、具殺傷力之改造子彈1顆、含彈藥主要組成零件之信號彈6
    顆等犯行，與臺灣苗栗地方法院93年度訴字第479號判決認
    定被告丁○○持有槍、彈行為，2行為具有連續犯之裁判上
    一罪關係，就本案事實一（二）部分應諭知免訴判決；(2)被
    告丁○○為警借提調查竊盜案件時，主動向具有偵查權之警
    員戊○○自首寄藏附表二所示槍、彈犯行，並於94年7月6日
    下午3時30分許，帶同警員前往新竹縣竹北市○○里○○○
    路旁農田堆肥處下方，起出附表二所示槍彈，被告丁○○之
    行為，符合槍砲彈藥刀械管制條例第18條第1項前段規定，
    就本案事實一（四）部分建請諭知免刑判決一節。經查：
（一）被告丁○○於91年間，未經許可持有具有殺傷力之八釐米
      改造手槍1枝、具有殺傷力之土造子彈2顆，業經臺灣苗栗
      地方法院以93年度訴字第479號判決，認定被告丁○○涉
      犯修正前槍砲彈藥刀械管制條例第11條第4項、修正後槍
      砲彈藥刀械管制條例第12條第4項之罪，固有上開刑事判
      決書附卷可參。然觀諸前案之刑事判決書所載，被告丁○○係於91年間，在新竹市南寮漁港附近，以新臺幣5萬元
      代價，向綽號「阿財」之年籍不詳成年男子購買槍、彈，
      顯見被告丁○○在前案取得槍彈來源，核與本案被告丁○○取得槍彈之來源不同。又前開案件，業據臺灣苗栗地方
      法院檢察署檢察官於93年10月27日提起公訴後，遲至93年
      底，被告丁○○始自被告甲○○處取得附表一編號1至3所
      示槍、彈、彈藥主要組成零件，被告丁○○在91年間購買
      槍彈時，應無可能預知將被警查獲，亦無證據顯示其購買
      槍彈之初即預料將於93年底被告甲○○會帶同取出內含附
      表一編號1至3所示槍、彈、彈藥主要組成零件之黃色雙肩
      背包，是被告丁○○所為持有附表一編號1至3所示槍、彈
      、彈藥主要組成零件行為，應有別於前案之犯意而屬臨時
      起意。故被告丁○○前後2次持有槍、彈之行為，容無概
      括犯意，殊無連續犯之適用。從而，被告丁○○所犯本案
      持有附表一編號1至3所示槍、彈、彈藥主要組成零件犯行
      ，與臺灣苗栗地方法院以93年度訴字第479號判決認定被
      告丁○○持有槍、彈犯行，難認有連續犯之裁判上一罪關
      係，辯護意旨認此部分應諭知免訴判決，容有誤會，委無
      足採。
（二）就本案查獲被告丁○○因寄藏而持有附表二所示槍彈過程
      ，業經證人即警員戊○○於本院證稱：94年6月29日下午
      ，前往新竹縣竹北市聯興里溝貝12號、喬蓮旅社拘提被告
      丁○○之前，即因被告甲○○之證述而知悉被告丁○○持
      有2枝手槍，1枝黑色八釐米手槍、1枝銀色大九○手槍等
      語在卷可憑（見本院卷第136至141頁）。證人戊○○復證
      稱：被告甲○○係於94年6月21日上午做完竊盜案件筆錄
      後，私下向證人提起被告丁○○持有2枝手槍情事，此部
      分未記明筆錄等語。經查：證人戊○○於94年6月21日製
      作被告甲○○竊盜案件筆錄，顯見證人戊○○正在執行公
      務中，仍不失為具有偵查犯罪權之人員，其已知悉被告丁○○持有槍、彈行犯行，不以記明筆錄為必要，參以警員
      戊○○於本院以證人身分具結證述明確，不得以其未將被
      告甲○○透露被告丁○○持有槍彈部分記明筆錄而質疑證
      人證詞之憑信性，本院認證人戊○○上開證詞，堪予採信
      。從而，具有偵查犯罪權之警員戊○○既於94年6月21日
      業已發覺被告丁○○持有附表一、二所示槍、彈犯行，被
      告丁○○遲至94年7月6日帶同警方起出附表二所示手槍、
      子彈，要難符合槍砲彈藥刀械管制條例第18條第1項前段
      規定之自首並報繳等要件，辯護意旨認此部分建請諭知免
      刑判決，於法未合，自難採酌。
（三）另按槍砲彈藥刀械管制條例第18條第1項係規定犯該條例
      之罪而自首，始能減輕或免除其刑。又同條第4項係規定
      自白之情形，必須於偵查或審判中自白，並供述全部槍械
      、彈藥之來源及去向，因而查獲或因而防止重大危害治安
      事件之發生者，始能減免其刑。該條第4項既謂「並」供
      述全部槍砲、彈藥、刀械之來源「及」「去向」，自係指
      已將槍械、彈藥移轉與他人持有之情形而言，不包括仍為
      自己持有之情形在內，此觀同條第1項後段係指已移轉他
      人持有之情形始有「去向」可明（最高法院93年度台上字
      第4223號判決參照）。準此，雖被告丁○○於審判中自白
      持有附表一編號1至3所示槍、彈、彈藥主要組成零件及寄
      藏附表二編號1、2所示槍彈，並供述來源為被告甲○○，
      惟因被告丁○○自己仍持有附表一編號1至3、附表二編號
      1、2所示槍、彈、彈藥主要組成零件，徵諸上揭最高法院
      見解，自無槍砲彈藥刀械管制條例第18條第4項之減輕或
      免除其刑規定適用，附此敘明。
五、據上論斷，應依刑事訴訟法第299條第1項前段，槍砲彈藥刀
    械管制條例第8條第4項、第12條第4項、第13條第4項，刑法
    第11條前段、第2條第1項前段、但書，修正前第56條、修正
    後第55條、修正後第42條第3項前段、修正前第51 條第5款
    、修正後第51條第7款、修正後第38條第1項第1款，判決如
    主文。
本案經檢察官張凱絜到庭執行職務。
中　　華　　民　　國　　96　　年　　1 　　月　　12　　日
                      刑事第一庭審判長法　官    賴淑敏
                                      法　官    李毓華
                                      法　官    黃美文
以上正本證明與原本無異。
如不服本判決應於收受本判決後十日內向本院提出上訴書狀，其
未敘述上訴理由者，並得於提起上訴後十日內向本院補提理由書
狀( 均須按他造當事人之人數附繕本 )「切勿逕送上級法院」。
中　　華　　民　　國　　96　　年　　1 　　月　　12　　日
                                      書記官    陳怡芳
附錄本案論罪科刑所適用法條全文：
槍砲彈藥刀械管制條例第8條第4項：
未經許可，持有、寄藏或意圖販賣而陳列第1項所列槍枝者，處
3年以上10年以下有期徒刑，併科新臺幣7百萬元以下罰金。
槍砲彈藥刀械管制條例第12條第4項：
未經許可，持有、寄藏或意圖販賣而陳列子彈者，處5年以下有
期徒刑，併科新台幣3百萬元以下罰金。
槍砲彈藥刀械管制條例第13條第4項：
未經許可，持有、寄藏或意圖販賣而陳列第1項所列零件者，第
6月以上5 年以下有期徒刑，併科新台幣 300 萬元以下罰金。
附表一：
  ┌──┬────────────┬──┬───────────┐
  │編號│名                    稱│沒收│備          註        │
  │    │                        │數量│                      │
  ├──┼────────────┼──┼───────────┤
  │   1│仿WALTHER廠PPK/S型半自動│1枝 │為違禁物，依刑法第38條│
  │    │手槍製造之玩具手槍換裝土│    │第1項第1款之規定，沒收│
  │    │造金屬槍管而成之具有殺傷│    │。                    │
  │    │力改造手槍1枝（槍枝管制 │    │                      │
  │    │編號：0000000000、顏色為│    │                      │
  │    │黑色）                  │    │                      │
  ├──┼────────────┼──┼───────────┤
  │   2│由玩具金屬彈殼加裝直徑  │0顆 │經刑事警察局試射鑑驗而│
  │    │8.7MM金屬彈頭組合而成之 │    │滅失，自不併予宣告沒收│
  │    │具有殺傷力之改造子彈1顆 │    │。                    │
  ├──┼────────────┼──┼───────────┤
  │   3│含有雙基發射火藥及煙火類│彈藥│為違禁物，依刑法第38條│
  │    │火藥之彈藥主要組成零件之│主要│第1項第1款之規定，沒收│
  │    │信號彈6顆               │組成│。                    │
  │    │                        │零件│                      │
  ├──┼────────────┼──┼───────────┤
  │   4│不具殺傷力子彈6顆       │0顆 │非違禁物，且無其他證據│
  │    │                        │    │證明為被告所有、供犯罪│
  │    │                        │    │所用之物，亦不併予宣告│
  │    │                        │    │。                    │
  └──┴────────────┴──┴───────────┘
附表二：
  ┌──┬────────────┬──┬───────────┐
  │編號│名                    稱│沒收│備          註        │
  │    │                        │數量│                      │
  ├──┼────────────┼──┼───────────┤
  │   1│仿BERETTA廠M9型半自動手 │1枝 │為違禁物，依刑法第38條│
  │    │槍製造之玩具手槍換裝土造│    │第1項第1款之規定，沒收│
  │    │金屬槍管及土造金屬槍機改│    │。                    │
  │    │造而成之具有殺傷力改造手│    │                      │
  │    │槍1枝（槍枝管制編號：110│    │                      │
  │    │0000000、顏色為銀色）   │    │                      │
  ├──┼────────────┼──┼───────────┤
  │   2│直徑8MM金屬彈頭之具殺傷 │0顆 │經刑事警察局試射鑑驗而│
  │    │力土造子彈1顆           │    │滅失，自不併予宣告沒收│
  │    │                        │    │。                    │
  └──┴────────────┴──┴───────────┘
